最　高　行　政　法　院　裁　定
　　　　　　　　　　　　　　　　　　 96年度裁字第01010號
抗　告　人　甲○○
上列抗告人因與相對人臺北市政府環境保謢局等間獎懲等事件，
對於中華民國95年8月31日臺北高等行政法院95年度訴字第268號
裁定提起抗告，本院裁定如下︰
　　主  文
抗告駁回。
抗告訴訟費用由抗告人負擔。
　　理  由
一、按抗告法院認抗告為不合法或無理由者，應為駁回抗告之裁
    定。
二、緣抗告人係臺北市政府環境保護局（下稱北市環保局）木柵
    垃圾焚化廠（下稱木柵焚化廠）委任工程員，北市環保局以
    其發表不實言論，言行不檢，有損機關及單位主管聲譽，情
    節較重，爰依臺北市政府及所屬各機關公務人員平時獎懲標
    準表（下稱北市獎懲標準表）六、（二）規定，以94年3月1
    8日北市環人字第0943095310J號令核布記過一次懲處。抗告
    人不服，提起申訴，經該局以94年5月10日北市環人字第094
    31355800號函復申訴駁回，嗣不服申訴函復，向公務人員保
    障暨培訓委員會提起再申訴，經再申訴決定駁回。抗告人不
    服，遂提起本件行政訴訟，訴之聲明：公務人員保障暨培訓
    委員會94年9月27日94公申決字第0223號再申訴決定書，違
    反憲法第11條表現自由意旨，侵害其權益，依行政訴訟法第
    4條第2款、第9條之規定，暨刑事訴訟法第240、241條之規
    定，告（舉）訴（發）台北市政府、環境保護局、詹炯淵副
    局長、徐國忠主任、木柵垃圾焚化爐林前廠長及林振福主任
    、陳慧琪組長等。經原審裁定以：查系爭北市環保局94年3
    月18日北市環人字第0943095310J號令核布記過一次之懲處
    ，並未改變公務員身分關係，亦未對抗告人權益發生重大影
    響，性質核屬機關內部之管理措施，抗告人僅得依申訴、再
    申訴程序救濟，自不得提起行政訴訟予以救濟。是以，抗告
    人不服系爭記過之懲處，提起本件訴訟，自屬於法不合，應
    予駁回。次查，抗告人不服系爭北市環保局94年5月10日北
    市環人字第09431355800號函，依行政訴訟法第4條規定提起
    撤銷訴訟，依同法第24條規定，應以作成系爭懲處函之機關
    即北市環保局為被告。然抗告人除列北市環保局為被告外，
    尚以公務人員保障暨培訓委員會、臺北市政府、臺北市政府
    環境保謢局木柵垃圾焚化廠列為被告，尚非合法，亦應駁回
    。至抗告人聲明告發台北市政府、環境保護局、詹炯淵副局
    長、徐國忠主任、木柵垃圾焚化爐林前廠長及林振福主任、
    陳慧琪組長等，請求責令台北市政府、北市環保局、木柵焚
    化所將全案移送政風室或調查局、地檢署、公務員懲戒委員
    會及監察院調查，並起訴上述相對人等；此部份涉及刑事告
    發，行政法院對此並無審判權，抗告人此部份起訴，依法尚
    有未合，亦應予駁回。
三、本件抗告意旨略謂：按相對人違法以同一事由對抗告人為五
    次處罰，抗告人受有財產上損害，依行政訴訟法規定，抗告
    人得提起行政救濟；且木柵焚化場亦為違法行政機關，應准
    許列其為相對人。次按中央法規標準法第5條及地方制度法
    第50條規定，抗告人於內部發言是否無免責權，亦有討論餘
    地，請求廢棄原裁定，判命如原審之聲明等語。經查上訴意
    旨徒以本案事實關係據以爭執，未說明原裁定有何違誤之處
    ，經核原裁定並無不合，其抗告難認有理由，應予駁回。至
    抗告人於抗告中增列銓部為相對人部分，依行政訴訟法第
    238條第2項規定，為不合法，併予駁回。
四、依行政訴訟法第104條、民事訴訟法第95條、第78條，裁定
    如主文。
中　　華　　民　　國　　96　　年　　5　　 月　　11　　日
                  第二庭審判長法  官　鄭　淑　貞
                              法  官  黃　合　文
                              法  官　吳　明　鴻
                              法  官　鄭　小　康
                              法  官　帥　嘉　寶
以  上  正  本  證  明  與  原  本  無  異
中　　華　　民　　國　　96　　年　　5　　 月　　11　　日
　　　　　　　　　　　　　　　書記官　郭　育　玎
